台灣板橋地方法院刑事判決　　　　　　　　　　　　　九十一年度交易字第七七號
　　公　訴　人　台灣板橋地方法院檢察署檢察官
　　被　　　告　乙○○
右列被告因公共危險等案件，經檢察官提起公訴（九十年度偵字第一九九０四號），
本院判決如左：
    主  文
乙○○服用酒類，不能安全駕駛動力交通工具而駕駛，處拘役拾日，如易科罰金，
以佰元折算壹日。
被訴毀損罪部分公訴不受理。
    事  實
一、乙○○明知服用酒類致不能安全駕駛時，即不得駕駛動力交通工具，竟於民國（
    下同）九十年十月二十四日晚間飲酒後，已達不能安全駕駛動力交通工具狀態後
    ，卻仍於當日晚十一時五十分許，騎乘車號ＦＯＷ─一五三號重型機車，行經台
    北縣中和市○○路二六五巷三十八號，因見甲○○所有之車號八Ｅ─八五五三號
    自用小客貨車，停於路中，乙○○見狀心生不滿乃以腳踢甲○○所有之小客貨車
    之左前門，致甲○○所有小客貨車左前車門凹損，足以生損害甲○○（毀損罪部
    分業經撤回告訴），經甲○○報警處理。嗣經警到場處理，並將乙○○送醫檢測
    血液中酒精所含濃度為三一九MG/DL（同呼氣酒精濃度達一‧五MG/L），且多話
    已不能安全駕駛車輛。
二、案經被害人甲○○訴由台北縣警察局中和分局報請板橋地方法院檢察署檢察官偵
    查起訴。
    理  由
壹、有罪部分：
一、訊據被告乙○○矢口否認有前揭之犯行，並辯稱：伊當時並未騎乘機車，伊係牽
    機車及伊當時並未飲酒，伊罹患有肝病，而酒是二、三天前喝的云云。經查：右
    揭事實，業據被告於警訊中供稱：「‧‧‧因為我騎車跟隨前方的自小客貨車進
    入巷內」，復於偵查中經檢察官以事發前喝了多少酒等語詢問被告，而被告答稱
    ：「我喝了二杯藥酒」（見偵查卷第四頁反面及第三十頁反面）。並經被害人甲
    ○○分別於警訊及本院審理時指訴明確，此外被告經抽血檢測酒精濃度值為三一
    九MG/DL，有生化檢驗報告附卷可佐；又被告查獲時除有上開生化檢驗報告，並
    有觀察紀錄表在卷可稽。是被告所辯各節，要屬飾卸諉責之詞，不足採信。再因
    人體之新陳代謝作用會因時間之因素而逐漸排除，人體血液中酒精濃度代謝率約
    為每小時十至四十毫克／DL間，常人之代謝率平均值則約為每小時二十毫克／DL
    ，此有內政部警政署刑事警察局八十九年三月六日（八九）刑鑑字第二四八八五
    號函可參，此為本院歷來審理此類案件職務上所知悉。再依上開測試觀察紀錄表
    之記載，被告當時多話，酒精測試亦高達三一九MG/DL（同呼氣酒精濃度達一‧
    五MG／L），足見被告於飲酒後開始駕車時，顯已達到不能安全駕駛動力交通安
    全工具之程度甚明。本案罪證明確，被告犯行洵堪認定。
二、按刑法第一百八十五條之三規定所謂「不能安全駕駛」係抽象危險犯，並不以發
    生具體危險為必要，對於酒精濃度呼氣已達每公升零點五五毫克（０．五五MG/L
    ）以上者，肇事率為一般正常人之十倍，認為已達不能安全駕駛之標準，此業經
    法務部八十八年五月十八日法八八檢字第００一六六九號函告週知。而本件被告
    為警查獲時經酒精測試，其血液中酒精濃度高達三一九MG/DL（同呼氣酒精濃度
    達一‧五MG/L），顯巳超過上開標準（即０．五五MG/L）甚多，且被告當時多話
    異於常人，從而，足認被告顯已達不能安全駕駛之程度。故核被告所為，係犯刑
    法第一百八十五條之三之公共危險罪。按酒精成分對人之意識能力具有不良影響
    ，超量飲酒後會導致對週遭事務之辨識及反應能力較平常狀況薄弱，因而酒後駕
    車在道路上行駛，對一般往來之公眾及駕駛人自身皆具有高度危險性，爰審酌被
    告明知上情，既漠視自己安危，更枉顧公眾行之安全，於服用酒類，酒後呼氣酒
    精濃度達每公升一點五毫克以上，已處於不能安全駕駛動力交通工具之狀態，仍
    騎乘機車以及被告犯罪後之態度等一切情狀，量處如主文所示之刑，並諭知易科
    罰金之折算標準，以示儆懲。
貳、公訴不受理部分：
一、公訴意旨略以：被告乙○○於九十年十月二十四日晚十一時五十分許，騎乘車號
    ＦＯＷ─一五三號重型機車，行經台北縣中和市○○路二六五巷三十八號，因見
    告訴人甲○○所有之車號八Ｅ─八五五三號自用小客貨車，停於路中，見狀因心
    生不滿，乃基於毀損之犯意，以腳踢告訴人甲○○所有之小客貨車之左前門，致
    告訴人甲○○所有小客貨車左前車門凹損，足以生損害甲○○。因認被告係涉犯
    刑法第三百五十四條之毀損罪。
二、按告訴乃論之罪，其告訴經撤回者，應諭知不受理之判決，刑事訴訟法第三百零
    三條第三款定有明文。本件公訴人認被告係犯刑法第三百五十四條之毀損罪，依
    同法第三百五十七條之規定須告訴乃論。現告訴人甲○○於本院審理中已表明撤
    回上開毀損罪之告訴（經記明筆錄在卷）。故依之上開法條之規定，就被告被訴
    毀損罪部分諭知不受理之判決。
據上論斷，應依刑事訴訟法第二百九十九條第一項前段、第三百零三條第三款，刑法
第一百八十五條之三、第四十一條第一項前段，罰金罰鍰提高標準條例第二條，判決
如主文。
本案經檢察官陳孟黎到庭執行職務
中    華    民    國    九   十   一    年    三    月   二  十  九    日
                               台灣板橋地方法院交通法庭
                                   法  官  潘  長  生
右正本證明與原本無異。
如不服本判決，應於判決送達後十日內向本院提出上訴狀 (應附繕本) ，上訴於
臺灣高等法院。
                                   書記官  王  增  華
中      華      民      國      九 十 一      年     四    月 一    日
附錄本案論罪科刑法條
刑法第一百八十五條之三：
服用毒品、麻醉藥品、酒類或其他相類之物，不能安全駕駛動力交通工具而駕駛者，
處一年以下有期徒刑、拘役或三萬元以下罰金。
